Minutes et répertoires du notaire Pierre COLLET, 18 février 1764 - 28 décembre 1782 (étude X)
Archives nationales
- Répertoire(s) de Pierre COLLET, 18 février 1764 - 23 décembre 1782; MC/RE/X/13 - MC/RE/X/14
  - Répertoire. 1775, 7 février - 1782, 23 décembre, 7 février 1775 - 23 décembre 1782; MC/RE/X/14
    - Inventaire après décès de De Rosnay Renée Maugeant de Lagrandcour, 1er août 1781
      inventaire après décès; Maugeant de Lagrandcour de Rosnay, Renée
    - Testament de Jeanne Marguerite Hénault, 1er août 1781
      testament; Henault, Jeanne-Marguerite
    - Inventaire après décès de mademoiselle de Lagrancourt Derosnay, 1er août 1781
      inventaire après décès; Lagrancourt Derosnay (mademoiselle)
    - Notoriété relative à la succession de monsieur Leneutre, 8 août 1781
      notoriété; Leneutre (succession)
    - Dépôt d'acte de mariage de Jean Jacques Pégourie et dame Duvivier, 10 août 1781
      acte d'état civil; dépôt de pièces; Pegourie, Jean-Jacques; Duvivier (dame)
    - Traité et vente des effets du spectacle de Bordeaux., 10 août 1781
      traité; acte de vente; Bordeaux (Gironde)
    - Inventaire après décès de Noël Brizard, 14 août 1781
      inventaire après décès; Brizard, Noël
    - Inventaire après décès du sieur Noël Brizard, 14 août 1781
    - Testament de Duval de Sainte Agnès, 17 août 1781
      testament; Duval de Sainte Agnes
    - Déclaration de la veuve Jozel en notoriété et renonciation, 18 août 1781
      notoriété; renonciation; Jozel (veuve)
    - Inventaire après décès de l'épouse Devaux, 28 août 1781
      inventaire après décès; Devaux,
    - Inventaire après décès de mademoiselle Devrreux, 28 août 1781
      inventaire après décès; Devreux (mademoiselle)
    - Inventaire après décès de Louise Thérèse Gallet épouse Jean Jacques Bignot, 3 septembre 1781
      inventaire après décès; Gallet, Louise-Thérèse; Bignot, Jean-Jacques
    - Contrat de mariage entre Jean Joseph Roycourt et Gabrielle Geneviève Desmarest, 3 septembre 1781
      contrat de mariage; Roycourt, Jean-Joseph; Desmarest, Gabrielle-Geneviève
    - Testament de Françoise Elizabeth Guimard femme Grenier, 3 septembre 1781
      inventaire après décès; Guinard, Françoise-Elizabeth; Grenier (femme)
    - Inventaire après décès de Louise Thérèze Gallet épouse de Jean Jacques Bignot, 3 septembre 1781
      inventaire après décès; Gallet, Louise-Thérèze; Bignot, Jean-Jacques (Epouse de)
    - Contrat de mariage entre Louis Renard et Angélique Thérèze Douay, 4 septembre 1781
      contrat de mariage; Renard, Louis; Douay, Angélique-Thérèze
    - Contrat de mariage entre Alexis Danouilt et la demoiselle Marie Dorothée Meuron, 5 septembre 1781
      contrat de mariage; Danouilt, Alexis; Meuron, Marie-Dorothée
    - Contrat de mariage entre le sieur Miguen et la demoiselle Boitel, 5 septembre 1781
      contrat de mariage; Miguen (sieur); Boitel (demoiselle)
    - Notoriété concernant la manière d'écrire le nom de famille de mademoiselle Leneutre, 10 septembre 1781
      notoriété; Leneutre (mademoiselle)
    - Contrat de mariage entre le sieur Toussin et la dame Régnaut, 16 septembre 1781
      contrat de mariage; Toussin (sieur); Regnault (dame)
    - Contrat de mariage entre Jean Baptiste Cortay et Christine Jacquet, 17 septembre 1781
      contrat de mariage; Cortay, Jean-Baptiste; Jacquet, Christine
    - Inventaire après décès de Marie Angélique Giraud veuve Maquer secrétaire du roi, 19 septembre 1781
      inventaire après décès; Giraud, Marie-Angélique; Maquer,; secrétaire du roi (Ancien Régime)
    - Inventaire après décès de Marie Angélique Giraud veuve de monsieur Maquet secrétaire du Roy, 19 septembre 1781
      inventaire après décès; Giraud, Marie-Angélique; Maquet (veuve de monsieur)
    - Réception d'enchères et adjudication de fonds de boutique de limonadier à M. Rebut., 21 septembre 1781
      acte de vente; Rebut (M.); restaurateur
    - Vente de pratique d'huissier par la veuve Dagneau à M. Menouvrier., 22 septembre 1781
      acte de vente; Dagneau (Mme); Menouvrier (M.); huissier
    - Notoriété concernant la veuve Montauban et consentement à la dame Barrière, 23 septembre 1781
      notoriété; Montauban (veuve); Barriere (dame)
    - Inventaire après décès de Philippe Jobert, 24 septembre 1781
      inventaire après décès; Jobert, Philippe
    - Inventaire après décès de Philipinne Jobert, 24 septembre 1781
      inventaire après décès; Jobert, Philipinne
    - Notoriété des héritiers de Jean Baptiste Lecointre pour mademoiselle Picard, 26 septembre 1781
      notoriété; Lecointre, Jean-Baptiste; Picard (mademoiselle)
    - Inventaire après décès de l'épouse Henry, 28 septembre 1781
      inventaire après décès; Henry,
    - Inventaire après décès de la femme Henry, 28 septembre 1781
      inventaire après décès; Henry (femme)
    - Notoriété concernant Pierre Jozel et Nicolas Jozel, 1er octobre 1781
      notoriété; Jozel, Pierre; Nicolas
    - Mainlevée et quittance aux visiteurs parcheminiers., 4 octobre 1781
      mainlevée; quittance; tanneur
    - Contrat de mariage entre le sieur Aubert et la demoiselle Rodier, 6 octobre 1781
      contrat de mariage; Aubert (sieur); Rodier (demoiselle)
    - Contrat de mariage entre le sieur Merruau et dame Harmoise, 6 octobre 1781
      contrat de mariage; Merruau (sieur); Harmoise (dame)
    - Dépôt du contrat de mariage du sieur et de la dame Roullier, 12 octobre 1781
      acte d'état civil; dépôt de pièces; Roullier (sieur); Roullier (dame)
    - Inventaire après décès de Marie Elisabeth Panier épouse Peny, 15 octobre 1781
      inventaire après décès; Panier, Marie-Elisabeth; Peny,
    - Inventaire après décès de Marie Elizabeth Panier femme du sieur Peny, 15 octobre 1781
      inventaire après décès; Panier, Marie-Elisabeth; Peny (femme du sieur)
    - Dépôt d'extrait baptistaire de l'enfant de monsieur Chrétien, 16 octobre 1781
      acte d'état civil; dépôt de pièces; Chretien (enfant de Monsieur)
    - Contrat de mariage entre Jean Charles Mauriau et Marie Thérèze Bugey, 21 octobre 1781
      contrat de mariage; Mauriau, Jean-Charles; Bugey, Marie-Thérèze
    - Contrat de mariage entre Dumesnil et Firmin, 25 octobre 1781
      contrat de mariage; Dumesnil; Firmin
    - Contrat de mariage entre Villette et Goudailler, 25 octobre 1781
      contrat de mariage; Villette; Goudailler
    - Contrat de mariage entre Pierre Melon Fontaine et Madelaine Geneviève Tardif, 2 novembre 1781
      contrat de mariage; Melon Fontaine, Pierre; Tardif, Madelaine-Geneviève
    - Vente de charge de médecin par M. Pierre Pomme à M. Laubry., 6 novembre 1781
      acte de vente; Laubry (M.); Pomme, Pierre; médecin
    - Testament de la veuve Melique, 10 novembre 1781
      testament; Melique (veuve)
    - Inventaire après décès de Marie Madeleine Arnoult, 13 novembre 1781
      inventaire après décès; Arnoult, Marie-Madeleine
    - Inventaire après décès de Marie Madelaine Arnoult, 13 novembre 1781
      inventaire après décès; Arnoult, Marie-Madelaine
    - Testament de mademoiselle Le Rondeau, 13 novembre 1781
      testament; Le Rondeau (mademoiselle)
    - Inventaire après décès de l'épouse Louis Antoine Lacour, 16 novembre 1781
      inventaire après décès; Lacour, Louis-Antoine
    - Dépôt du mortuaire de mademoiselle Maquer, 16 novembre 1781
      acte d'état civil; dépôt de pièces; Maquer (mademoiselle)
    - Inventaire après décès de la femme du sieur Louis Antoine Lacour, 16 novembre 1781
      inventaire après décès; Lacour, Louis-Antoine (femme du sieur)
    - Notoriété constatant le nombre d'héritiers de Jean Séry, 18 novembre 1781
      notoriété; Sery, Jean
    - Contrat de mariage entre Denis Vernon et Marie Françoise Robert, 21 novembre 1781
      contrat de mariage; Vernon, Denis; Robert, Marie-Françoise
    - Contrat de mariage entre Jean Louis Sageret et Victoire Charlotte Langlois, 22 novembre 1781
      contrat de mariage; Sageret, Jean-Louis; Langlois, Victoire-Charlotte
    - Contrat de mariage entre Bourgoruna et Corniquet, 22 novembre 1781
      contrat de mariage; Bourgoruna; Corniquet
    - Contrat de mariage entre Peny et Lepée, 24 novembre 1781
      contrat de mariage; Peny; Lepee
    - Contrat de mariage entre Lacour et dame Béranger, 25 novembre 1781
      contrat de mariage; Lacour; Beranger (dame)
    - Inventaire après décès de Marie Anne Catherine Boucher épouse Jean Lemire, 26 novembre 1781
      inventaire après décès; Boucher, Marie-Anne-Catherine; Lemire, Jean
    - Contrat de mariage entre Février et Lemire, 26 novembre 1781
      contrat de mariage; Fevrier; Lemire
    - Inventaire après décès Jacques Gabriel Couratin, 26 novembre 1781
      inventaire après décès; Couratin, Jacques-Gabriel
    - Inventaire après décès de Mariane Catherine Boucher épouse du sieur Jean Lamire, 26 novembre 1781
      inventaire après décès; Boucher, Mariane-Catherine; Lamire, Jean (Epouse du sieur)
    - Inventaire après décès de Jacques Gabriel Couratin, 26 novembre 1781
    - Contrat de mariage entre Pierre Louvel et Anne Marie Nikasy, 30 novembre 1781
      contrat de mariage; Louvel, Pierre; Nikasy, Anne-Marie
    - Inventaire après décès de Beaudeduit, 1er décembre 1781
      inventaire après décès; Beaudeduit
    - Inventaire après décès de Beaudéduit, 1er décembre 1781
    - Notoriété constatant que monsieur Dejoy est garçon, 2 décembre 1781
      notoriété; Dejoy (monsieur)
    - Inventaire après décès de Marie Thérèse Tronson épouse Pierre Habert, 24 décembre 1781
      inventaire après décès; Tronson, Marie-Thérèse; Habert, Pierre
    - Inventaire après décès de Marie Thérèze Tronson deuxième femme de Pierre Habert, 24 décembre 1781
      inventaire après décès; Tronson, Marie-Thérèze; Habert, Pierre (deuxième femme de)
    - Notoriété en rectification des noms de famille du sieur et de dame Jaccole, 26 décembre 1781
      notoriété; Jaccole (sieur); Jaccole (dame)
    - Mariage entre Vernay et Révillon, 7 janvier 1782
      contrat de mariage; Vernay; Revillon
    - Inventaire après décès Vacquette du Cardonnoy, 7 janvier 1782
      inventaire après décès; Vacquette du Cardonnoy
    - Notoriété du décès de monsieur Lenormand de Bussy, 10 janvier 1782
      notoriété; Lenormand de Bussy (monsieur)
    - Contrat de mariage entre le sieur Bergerot et Anne Martin, 16 janvier 1782
      contrat de mariage; Bergerot (sieur); Martin, Anne
    - Inventaire après décès de Françoise Tapenier veuve de monsieur Jullienet, 19 janvier 1782
      inventaire après décès; Tapenier, Françoise; Jullienet (veuve de monsieur)
    - Notoriété des héritiers de la dame Lemoyne, 23 janvier 1782
      notoriété; Lemoyne (dame)
    - Inventaire après décès de Jacques Ferry, 24 janvier 1782
      inventaire après décès; Ferry, Jacques
    - Contrat de mariage entre Vernay et dame Revillon Desvaux, 25 janvier 1782
      contrat de mariage; Vernay; Revillon Desvaux
    - Contrat de mariage entre le sieur Prévost et dame Olivier, 26 janvier 1782
      contrat de mariage; Prevost (sieur); Olivier (dame)
    - Contrat de mariage entre Jean Baptiste Cheval; Marie Geneviève Goret, 27 janvier 1782
      contrat de mariage; Cheval, Jean-Baptiste; Goret, Marie-Geneviève
    - Contrat de mariage entre Jean Baptiste Gouttier et Marie Simonne Thielley, 29 janvier 1782
      contrat de mariage; Gouttier, Jean-Baptiste; Thielley, Marie-Simonne
    - Contrat de mariage entre Louis Auguste Boursier et Marie Anne Garand, 1er février 1782
      contrat de mariage; Boursier, Louis-Auguste; Garand, Marie-Anne
    - Contrat de mariage entre Jean Printz et Jeanne Caille, 5 février 1782
      contrat de mariage; Printz, Jean; Caille, Jeanne
    - Contrat de mariage entre le sieur Colné et la dame Parmentier, 6 février 1782
      contrat de mariage; Colne (sieur); Parmentier (dame)
    - Contrat de mariage entre Noël et Portier, 8 février 1782
      contrat de mariage; Noel; Portier
    - Dépôt d'extrait mortuaire Barbotin, 10 février 1782
      acte d'état civil; dépôt de pièces; Barbotin
    - Contrat de mariage entre André Damouv et Louise Reine Vigouroux, 11 février 1782
      contrat de mariage; Damouv, André; Vigouroux, Louise-Reine
    - Notoriété du décès et des héritiers de Marin Legrand, 16 février 1782
      notoriété; Legrand, Marin
    - Inventaire après décès de la veuve Pivard, 20 février 1782
      inventaire après décès; Pivard (veuve)
    - Inventaire après décès de Joseph Bertrand, 21 février 1782
      inventaire après décès; Bertrand, Joseph
    - Inventaire après décès de Bernard, 22 février 1782
      inventaire après décès; Bernard
    - Inventaire après décès de Catherine Merle épouse de François Moisibert, 25 février 1782
      inventaire après décès; Merle, Catherine; Moisibert, François (Epouse de)
    - Inventaire après décès de Michel Dineourt, 27 février 1782
      inventaire après décès; Dineourt, Michel
    - Inventaire après décès de sieur René Juhel, 4 mars 1782
      inventaire après décès; Juhel, René
    - Inventaire après décès de Thomas Louis Lefevre, 6 mars 1782
      inventaire après décès; Lefevre, Thomas-Louis
    - Contrat de mariage entre le sieur Jean Bastien et la demoiselle Marie Anne Subille, 8 mars 1782
      contrat de mariage; Bastien, Jean; Subille, Marie-Anne
    - Inventaire après décès de Marie Anne Gervais femme du sieur Gastellier, 8 mars 1782
      inventaire après décès; Gervais, Marie-Anne; Gastellier (femme du sieur)
    - Notoriété et délivrance de legs, la succession Tollier, 12 mars 1782
      notoriété; dépôt de pièces; délivrance de legs; Tollier (succession)
    - Inventaire après décès de Jacques Carel, 12 mars 1782
      inventaire après décès; Carel, Jacques
    - Inventaire après décès de Marie Thérèze Tollier, 14 mars 1782
      inventaire après décès; Tollier, Marie-Thérèze
    - Inventaire après décès du sieur Antoine Noiroux, 19 mars 1782
      inventaire après décès; Noiroux, Antoine
    - Dépôt de mortuaire et testament de Noël Grégoire Roux, 22 mars 1782
      acte d'état civil; dépôt de pièces; testament; Roux, Noël-Grégoire
    - Notoriété constatant l'ordre et la manière d'écrire le nom de mademoiselle du Mezurel, 23 mars 1782
      notoriété; Mezurel (mademoselle du)
    - Notoriété du sieur Chevallier, 27 mars 1782
      notoriété; Chevallier (sieur)
    - Inventaire après décès de Catherine Louise Destotet veuve de Louis François Hardy, 28 mars 1782
      inventaire après décès; Destotet, Catherine-Louise; Hardy, Louis-François (veuve de)
    - Dépôt de certificat de vie de monsieur Dugué par monsieur Véroz, 1er avril 1782
      notoriété; dépôt de pièces; Dugue (monsieur); Veroz (monsieur)
    - Contrat de mariage entre Louis Joachim Aubert et Victoire Jeanne Roglet, 3 avril 1782
      contrat de mariage; Aubert, Louis-Joachim; Roglet, Victoire-Jeanne
    - Contrat de mariage entre Jean Claude Olonde et Anne Rémy, 5 avril 1782
      contrat de mariage; Olonde, Jean-Claude; Remy, Anne
    - Contrat de mariage entre le sieur Hébrin et la demoiselle Budan, 6 avril 1782
      contrat de mariage; Hebrin (sieur); Budan (demoiselle)
    - Testament de Quitrée, 6 avril 1782
      testament; Quitree
    - Contrat de mariage entre Jean Pierre Nicolas Delattre et Marie Madelaine Robert, 7 avril 1782
      contrat de mariage; Delattre, Jean-Pierre-Nicolas; Robert, Marie-Madelaine
    - Notoriété après le décès de la dame Bouillon, 15 avril 1782
      notoriété; Bouillon (dame)
    - Contrat de mariage entre Marcel Sulpice Simon et Marie Madelaine Deschamps, 18 avril 1782
      contrat de mariage; Simon, Marcel-Sulpice; Deschamps, Marie-Madelaine
    - Mariage entre le sieur Louis Taveau et la demoiselle Geneviève Joseph Merre, 20 avril 1782
      contrat de mariage; Taveau, Louis; Merre, Geneviève-Joseph
    - Testament de Théodule Marin, 24 avril 1782
      testament; Marin, Théodule
    - Testament de Pierrette Bibollet femme de Théodule Marin, 24 avril 1782
      testament; Bibollet, Pierrette; Marin, Théodule (femme de)
    - Contrat de mariage entre Jean François Eschard et Geneviève Euphrasine Queney, 24 avril 1782
      contrat de mariage; Eschard, Jean-François; Queney, Geneviève-Euphrasine
    - Notoriété concernant la succession de Marie Madelaine Carolet, 25 avril 1782
      notoriété; Carolet, Marie-Madeleine
    - Notoriété du décès de Jeanne Dunesme et autre dépôt de pièces, 26 avril 1782
      notoriété; dépôt de pièces; Dunesme, Jeanne
    - Mariage entre Jean Baptiste Alexandre Briard et Françoise Cécile Giraud, 5 mai 1782
      contrat de mariage; Briard, Jean-Baptiste-Alexandre; Giraud, Françoise-Cécile
    - Testament déposé de madame Bruneau, 12 mai 1782
      testament; dépôt de pièces; Bruneau (madame)
    - Contrat de mariage entre Jean David Jacquinet et la demoiselle Labbé, 12 mai 1782
      contrat de mariage; Jacquinet, Jean-David; Labbe (demoiselle)
    - Contrat de mariage entre Daniel Samuel Plattel et Charlotte Urbain Homed, 22 mai 1782
      contrat de mariage; Plattel, Daniel-Samuel; Homed, Charlotte-Urbain
    - Contrat de mariage entre le sieur Belloy et la demoiselle Boutillier, 22 mai 1782
      contrat de mariage; Belloy (sieur); Boutillier (demoiselle)
    - Inventaire après décès de la dame Anne Catherine Bruneau, 23 mai 1782
      inventaire après décès; Bruneau, Anne-Catherine
    - Notoriété concernant la succession de la dame Lefèvre, 23 mai 1782
      notoriété; Lefevre (dame)
    - Contrat de mariage entre Broise et la demoiselle Micha, 24 mai 1782
      contrat de mariage; Broise; Micha (demoiselle)
    - Contrat de mariage entre Nicolas Audirac et Adélaïde Madelaine Dumonchel, 27 mai 1782
      contrat de mariage; Audirac, Nicolas; Dumonchel, Adélaïde-Madelaine
    - Inventaire après décès de la demoiselle Marion, 27 mai 1782
      inventaire après décès; Marion (demoiselle)
    - Notoriété constatant le nombre d'héritiers du sieur Lachambre et de femme François, 27 mai 1782
      notoriété; Lachambre (sieur); Francois (femme)
    - Inventaire après décès de Jean Nicolas Aubert, 27 mai 1782
      inventaire après décès; Aubert, Jean-Nicolas
    - Dépôt de certificat de vie de monsieur le comte d'Ogily d'Airly, 28 mai 1782
      notoriété; dépôt de pièces; Ogily d'Airly (monsieur le comte d')
    - Dépôt de certificat de vie de Lambert Walpole par monsieur Perregaux, 28 mai 1782
      notoriété; dépôt de pièces; Walpole, Lambert; Perregaux (monsieur)
    - Inventaire après décès de Pierre François Ausport, 29 mai 1782
      inventaire après décès; Ausport, Pierre-François
    - Notoriété concernant le sieur Margariteau, 31 mai 1782
      notoriété; Margariteau (sieur)
    - Inventaire après décès de Barthélémy Demay, 31 mai 1782
      inventaire après décès; Demay, Barthélémy
    - Contrat de mariage entre le sieur Jean Honoré Royer et la demoiselle Marie Claude Mallet, 1er juin 1782
      contrat de mariage; Royer, Jean-Honoré; Mallet, Marie-Claude
    - Contrat de mariage entre Guener et Lacompart, 1er juin 1782
      contrat de mariage; Guener; Lacompart
    - Inventaire après décès de Mademoselle Troussont, 5 juin 1782
      inventaire après décès; Troussont (mademoiselle)
    - Notoriété du décès de Martin Michel Barbua, 5 juin 1782
      notoriété; Barbua, Martin-Michel
    - Contrat de mariage entre le sieur Goriot et Geneviève Morraud, 8 juin 1782
      contrat de mariage; Goriot (sieur); Morraud, Geneviève
    - Notoriété en rectification de nom de Gabriel Beaudeduit, 8 juin 1782
      notoriété; Beaudeduit, Gabriel
    - Contrat de mariage entre Charpentier et Lhomme, 9 juin 1782
      contrat de mariage; Charpentier; Lhomme
    - Contrat de mariage entre Jean François Gontier et Marie Marguerite Bertout, 10 juin 1782
      contrat de mariage; Gontier, Jean-François; Bertout, Marie-Marguerite
    - Notoriété constatant le décès des enfants de Vitry, 12 juin 1782
      notoriété; Vitry (enfants de)
    - Notoriété du décès de la femme Mallet, 14 juin 1782
      notoriété; Mallet (femme)
    - Testament de monsieur de Cochelind, 19 juin 1782
      testament; Cochelind (monsieur de)
    - Testament du sieur Jean François Dehooghe, 29 juin 1782
      testament; Dehooghe, Jean-François
    - Notoriété constatant le vrai nom de baptême de Joseph François Isidore Leroy, 3 juillet 1782
      notoriété; Leroy, Joseph-François-Isidore
    - Notoriété du décès du sieur Fortin, 3 juillet 1782
      notoriété; Fortin (sieur)
    - Inventaire après décès de Françoise Louise Langlois femme Thierry, 3 juillet 1782
      inventaire après décès; Langlois, Françoise-Louise; Thierry (femme)
    - Contrat de mariage entre Philibert-Alexandre Anar et la demoiselle Madelaine-Aglaé Leclerc, 7 juillet 1782
      contrat de mariage; Anar, Philibert-Alexandre; Leclerc, Madelaine-Aglaé
    - Contrat de mariage entre Jean Antoine Betalli et Catherine Nicolle Deslandes, 7 juillet 1782
      contrat de mariage; Betalli, Jean-Antoine; Deslandes, Catherine-Nicolle
    - Dépôt de l'acte de mariage du sieur Rambutteau et Marie Barbe François et du baptême de Marie Barbe François, 9 juillet 1782
      acte d'état civil; dépôt de pièces; acte d'état civil; dépôt de pièces; Rambutteau (sieur); Francois, Marie-Barbe
    - Notoriété du décès de Anne Nicolle Peticlaix et décharge de la veuve Maroy par les héritiers de la dite demoiselle, 9 juillet 1782
      notoriété; Peticlaix, Anne-Nicolle; Maroy (veuve)
    - Contrat de mariage entre Louis Charles Arnoux et Anne Françoise Louise Bunel, 10 juillet 1782
      contrat de mariage; Arnoux, Louis-Charles; Bunel, Anne-Françoise-Louise
    - Notoriété des noms du sieur Jean Pétigny, 10 juillet 1782
      notoriété; Petigny, Jean
    - Inventaire après décès de Jean Laborde, 12 juillet 1782
      inventaire après décès; Laborde, Jean
    - Testament déposé de monsieur de Beaurepos, 13 juillet 1782
      testament; dépôt de pièces; Beaurepos (monsieur de)
    - Inventaire après décès de Jean François Dehooghe, 13 juillet 1782
      inventaire après décès; Dehooghe, Jean-François
    - Contrat de mariage entre le sieur Drieling et la dame Desmoulins veuve Ausport, 13 juillet 1782
      contrat de mariage; Drieling (sieur); Desmoulins (dame); Ausport (veuve)
    - Contrat de mariage entre Jean Baptiste Thierry et Marie Marguerite Véal, 15 juillet 1782
      contrat de mariage; Thierry, Jean-Baptiste; Veal, Marie-Marguerite
    - Contrat de mariage entre le sieur Heurgue et la dame Lechien, 20 juillet 1782
      contrat de mariage; Heurgue (sieur); Lechien (dame)
    - Célébration de mariage Mariche, 20 juillet 1782
      contrat de mariage; Mariche
    - Contrat de mariage entre Fabien Sébastien Jobert et Marie Françoise Geneviève Darine, 21 juillet 1782
      contrat de mariage; Jobert, Fabien-Sébastien; Darine, Marie-Françoise-Geneviève
    - Notoriété portant rectification des noms du sieur Demeyni pour le sieur Gobain, 23 juillet 1782
      notoriété; Demeyni (sieur); Gobain (sieur)
    - Inventaire après décès de Marie Henriette Laulié, 23 juillet 1782
      inventaire après décès; Laulie, Marie-Henriette
    - Contrat de mariage entre Constant Victor Guilliz et Marie Catherine Grene, 27 juillet 1782
      contrat de mariage; Guilliz, Constant-Victor; Grene, Marie-Catherine
    - Contrat de mariage entre Louis André Charlu et Elizabeth Marguerite Louise Broise, 30 juillet 1782
      contrat de mariage; Charlu, Louis-André; Broise, Elizabeth-Marguerite-Louise
    - Contrat de mariage entre Louis Théret et Marie Thérèze Augustine Ursule Colloche, 4 août 1782
      contrat de mariage; Theret, Louis; Colloche, Marie-Thérèze-Augustine-Ursule
    - Testament de monsieur l'Abbé Gautier, 5 août 1782
      testament; Gautier (monsieur); abbé
    - Contrat de mariage entre Jean Halé et Jeanne Collot, 5 août 1782
      contrat de mariage; Hale, Jean; Collot, Jeanne
    - Dépôt de certification de vie de mademoiselle Huet Duplessis, 7 août 1782